臺灣嘉義地方法院刑事裁定
110年度撤緩字第86號
聲  請  人  臺灣嘉義地方檢察署檢察官
受  刑  人  黃灝宇



上列聲請人因受刑人所犯強制性交案件（108年度侵訴字第27號
），聲請撤銷緩刑宣告（109年度執緩字第174號），本院裁定如
下：
    主  文
甲○○之緩刑宣告撤銷。
    理  由
一、聲請意旨略以：受刑人因強制性交案件，經本院於民國109
    年3月26日以108年度侵訴字第27號判決判處有期徒刑2年，
    緩刑5年，於109年5月8日確定。惟查受刑人㈠於緩刑期前之1
    06年8月11日，故意犯妨害兵役治罪條例案件，經本院於110
    年5月5日以110年度嘉簡字第456號判決判處有期徒刑2月，
    於110年6月12日確定；㈡於緩刑期前之109年1月20日、同年2
    月2日，故意犯違反保護令案件，經臺灣桃園地方法院於110
    年3月29日以109度桃簡字第1060號判決判處有期徒刑5月(2
    罪)，應執行有期徒刑9月，提起上訴，再經該院於110年8月
    31日以110年度簡上字第220號駁回上訴而確定（聲請書誤載
    為經臺灣桃園地方法院於110年8月31日，以110年度簡上字
    第220號判決有期徒刑9月），依刑法第75條之1第1項第1款
    （聲請書原漏載款次，嗣已補陳）之規定，得撤銷其緩刑之
    宣告。爰依刑事訴訟法第476條規定聲請裁定等語。
二、按緩刑之宣告應撤銷者，由受刑人所在地或其最後住所地之
    地方法院檢察官聲請該法院裁定之，刑事訴訟法第476條定
    有明文。查本件受刑人之住所地係在「嘉義市○區○○里0鄰○○
    街000號之3六樓1」，此有個人戶籍資料（完整姓名）查詢
    結果在卷可稽，受刑人之最後住所地為本院轄區，是本院有
    管轄權，先予敘明。
三、次按受緩刑之宣告，而有在緩刑前因故意犯他罪，而在緩刑
    期內受六月以下有期徒刑、拘役或罰金之宣告確定之情形，
    足認原宣告之緩刑難收其預期效果，而有執行刑罰之必要者
    ，得撤銷其緩刑宣告，刑法第75條之1第1 項第1款定有明文
    。考其立法意旨，乃採裁量撤銷主義，賦予法院撤銷與否之
    權限。惟審認是否「得撤銷」之實質要件，厥為「足認原宣
    告之緩刑難收其預期效果，而有執行刑罰之必要」。故於上
    揭「得」撤銷緩刑之情形，法官應依職權本於合目的性之裁
    量，妥適審酌被告所犯前後數罪間，關於法益侵害之性質、
    再犯之原因、違反法規範之情節是否重大、被告主觀犯意所
    顯現之惡性及其反社會性等情，是否已使前案原為促使惡性
    輕微之被告或偶發犯、初犯改過自新而宣告之緩刑，已難收
    其預期之效果，而確有執行刑罰之必要。
四、經查：
  ㈠受刑人前因強制性交案件，經本院於109年3月26日以108年度
    侵訴字第27號判決判處有期徒刑2年，緩刑5年，於109年5月
    8日確定在案（下稱前案），而其於緩刑前之㈠106年8月11日
    ，故意犯妨害兵役治罪條例案件，經本院於110年5月5日以1
    10年度嘉簡字第456號判決判處有期徒刑2月，於110年6月12
    日確定，及㈡109年1月20日、同年2月2日，故意犯違反保護
    令案件，經臺灣桃園地方法院於110年3月29日以109度桃簡
    字第1060號判決判處有期徒刑5月(2罪)，應執行有期徒刑9
    月，提起上訴，再經該院於110年8月31日以110年度簡上字
    第220號駁回上訴而確定在案（上開編號㈠至㈡部分併稱為後
    案）等情，有上開判決書及臺灣高等法院被告前案紀錄表各
    1 份在卷可稽。則受刑人係於前案「緩刑期前」故意犯他罪
    ，而在前案「緩刑期內」受6個月以下有期徒刑之宣告確定
    ，首堪認定。
　㈡復審酌緩刑為法院刑罰權之運用，旨在獎勵自新，且得消滅
    刑罰之效果，查本件受刑人所犯前案，係於口角紛爭中對被
    害人即其女友為強制性交之犯行，受刑人於前案查獲後之偵
    審期間，本應心生警惕、恪守法令規範、尊重他人身體權益
    ，尤不得再有故意犯罪之行為，詎其仍不思理性自制，猶於
    前案審理期間，在爭執中對同一被害人2度出手拉扯，致其
    受有身體上之傷害，而故意再犯上開編號㈡所示之2次違反保
    護令犯行，受刑人屢對同一被害人為犯罪行為，且犯罪性質
    類似，均對被害人之身體、心理造成難以撫平之傷害，堪認
    受刑人並未因歷經前案偵、審之程序而知所戒懼，其主觀犯
    意所顯現之惡性及反社會性並非輕微，亦非偶蹈法網所致，
    顯見其法治觀念薄弱，無視個人犯罪行為對他人法益之侵害
    ，惡性非輕，違反法規範之情節，已屬重大，此與緩刑制度
    係為促使惡性輕微之被告或偶發犯、初犯改過自新之目的不
    符，足認原宣告之緩刑未能使受刑人悛悔向上，而難收其預
    期效果，本院認有執行刑罰必要之情形。又本件聲請人認應
    撤銷受刑人緩刑之宣告，並於110年11月1日向本院提出聲請
    ，有本院收文章在卷可稽（見本院卷第3頁），是聲請人於
    受刑人所犯後案判決確定（110年8月31日）後6月以內提出
    本件聲請，即無不合，爰依刑法第75條之1第1項第1款規定
    ，撤銷受刑人上開緩刑之宣告。
據上論斷，依刑事訴訟法第476 條、刑法第75條之1第1項第1款
，裁定如主文。
中　　華　　民　　國　　110 　年　　11　　月　　11　　日
                  刑事第二庭  法  官  黃美綾
上列正本證明與原本無異。
如不服本裁定，應於裁定送達後5日內向本院提出抗告狀（應附
繕本）。　　　　　　　　　
中　　華　　民　　國　　110 　年　　11　　月　　12　　日
                              書記官  吳佩芬